臺灣桃園地方法院刑事判決
110年度原侵訴字第2號
公  訴  人  臺灣桃園地方檢察署檢察官 
被      告  鍾勝傑


指定辯護人  本院公設辯護人彭詩雯
上列被告因違反兒童及少年性剝削防制條例等案件，經檢察官提
起公訴（110年度偵字第2659號），本院判決如下：
    主  文
丙○○犯如附表一所示之罪，各處如附表一所示之刑及沒收。得易
科罰金之罪部分，應執行有期徒刑捌月，如易科罰金，以新臺幣
壹仟元折算壹日。
    事  實
    丙○○與AE000-Z000000000號(民國94年2月生，真實姓名詳卷
    ，下稱甲 )為網路遊戲「極速領域」認識之網友，丙○○於上
    開遊戲軟體暱稱為「夢幻系小魚」、LINE通訊軟體暱稱為「
    亞倫」；而甲 於上開遊戲軟體暱稱為「夢幻系小樂」、LIN
    E通訊軟體暱稱則為「樂樂」。2人相約於109年9月中旬在桃
    園市大成國中公車站首次見面，進而交往成為男女朋友，至
    同年11月間分手。丙○○明知甲 為14歲以上未滿16歲之少女
    ，性觀念未臻成熟，並無完全之性自主同意能力，竟對甲 
    分別為下列行為：
一、基於製造少女為猥褻行為電子訊號之接續犯意，於2人交往
    期間，要求甲 自行拍攝全裸、裸露下體之猥褻照片以及全
    裸洗浴之猥褻影片供其觀覽，甲 聽聞後遂陸續將自行拍攝
    全裸及裸露下體之猥褻照片之電子訊號數份，以LINE通訊軟
    體傳送予丙○○閱覽；復以手機視訊方式，傳輸其全身赤裸之
    猥褻行為電子訊號，供丙○○透過其手機視訊觀覽。
二、復基於與14歲以上未滿16歲女子合意為猥褻行為之犯意，自
    109年9月底起至109年10月間，在甲 位於桃園市八德區（地
    址詳卷）之住所附近公園內，未違反甲 之意願，親吻甲 ，
    徒手撫摸甲 之胸部、腰部，摟抱甲 ，以上開方式對甲 為
    猥褻行為3次。
三、另基於恐嚇危害安全之犯意，於109年12月17日晚間6時許，
    在丙○○位於新竹縣○○鄉○○村0鄰○○00號之住所，以手機LINE
    通訊軟體傳送「你記得有一張，下體照你自慰完的照，我修
    一下。。先修邊（圖片）」、「有奶有臉的，我修好看一點
    ，壞人不是我喔，是被你男友逼的，你覺得我還要放給他看
    嗎？」、「關於你的肖像權，要經過你的同意，我有給妳機
    會道歉喔，我跟你說，每個人都有限度的喔，你那些照片我
    沒有想過要給誰看，那今天是不是妳很過分，12點以前沒道
    歉，1點可以去看○○高中（校名詳卷）學生留言區，你知道
    網址嗎？我去複製傳給你，乖，我跟你男友賭這把，可以吧
    ？你會比明行紅，明星」、「我說過了，要玩就玩大一點，
    邀車好友一起看，哈哈，我都邀了」「在今日（午夜）12時
    在○○高中」之文字予甲 ，以上開加害甲 名譽之事恐嚇甲 
    ，使甲 心生畏懼，致生危害於安全。
    理  由
壹、證據能力：
一、按被告以外之人於審判外之陳述，雖不符刑事訴訟法第159
    條之1 至第159 條之4 之規定，而經當事人於審判程序同意
    作為證據，法院審酌該言詞陳述或書面陳述作成時之情況，
    認為適當者，亦得為證據，刑事訴訟法第159 條之5 第1 項
    定有明文。本案被告丙○○及其辯護人於本院準備程序時，就
    本判決所引用審判外之言詞或書面陳述，均明示同意有證據
    能力（見本院卷第101至102頁），本院審酌上開證據資料製
    作時之情況，並無違法不當或證明力明顯過低之情形，亦認
    為以之做為證據應屬適當，依前揭規定，認均具有證據能力
    。
二、至本案認定事實所引用之非供述證據，並無證據證明係公務
    員違背法定程式所取得，依刑事訴訟法第158條之4反面解釋
    ，均得為證據。
貳、實體部分：
一、認定事實之理由及證據：
  ㈠事實欄一部分：
    訊據被告固不否認前揭事實欄一所載關於甲 之年紀、2人認
    識交往之經過，以及甲 於交往期間，曾將自行拍攝全裸及
    裸露下體之猥褻照片之電子訊號數份，以LINE通訊軟體傳送
    予被告閱覽，復以手機視訊方式，傳輸其全身赤裸之猥褻行
    為電子訊號，供被告透過其手機視訊觀覽等事實，惟矢口否
    認有何要求甲 拍攝及傳輸之情，辯稱：我沒有要求甲 傳照
    片跟洗澡時開視訊，都是甲 主動的云云（見偵一卷第102至
    103頁、第128頁、本院卷第32頁、第100頁、第232頁，偵查
    卷對照表詳如附表三）。惟查：
　⒈關於甲 之年紀、被告與其認識交往之經過，以及甲 於2人交
    往期間，曾將自行拍攝全裸及裸露下體之猥褻照片電子訊號
    數份，以LINE通訊軟體傳送予被告閱覽，復以手機視訊方式
    ，傳輸其全身赤裸之猥褻行為之電子訊號，供被告透過其手
    機視訊觀覽等事實，業據被告於警詢、偵訊及本院審理時供
    述明確（見偵一卷第19頁、第101至104頁、本院卷第32至33
    頁、第35頁、第99至100頁、第228頁、第231至232頁），核
    與證人即告訴人甲 於警詢、偵查及本院證述之情節大致相
    符（見偵一卷第42頁、第45至46頁、第139至141頁、本院卷
    第232頁），此部分事實，首堪認定。
  ⒉證人甲 就其拍攝並以LINE通訊軟體傳送前揭猥褻照片之電子
    訊號，以及以視訊方式傳輸猥褻行為之電子訊號供被告觀覽
    之經過細節，於警詢時證稱：我忘記何時傳自拍的裸照給被
    告，也忘記傳了幾張，有露出全臉、上半身及下半身，被告
    說想看我的裸照，我就用LINE傳給他，也有用視訊以全裸之
    姿與他聊天，他有要求我用手摸自己的胸部及下體，也有要
    求我使用手指進入自己的下體給他看等語（見偵一卷第42頁
    、第46頁）；於偵查中具結證述：我有拍裸照傳給被告，因
    他說要看，我就拍給他看，是沒穿衣服，全裸，他有教我擺
    POSE，如果不給他看，他會一直煩我，拍攝的時間我不記得
    了，而我在洗澡時，他也有要求我在全裸狀態下與他視訊等
    語（見偵一卷第140至141頁）；嗣於本院審理時亦具結證稱
    ：是被告跟我要，我才拍給他等語（見本院卷第232頁），
    足見關於甲 所陳拍攝、傳送裸照予被告，及全裸與被告視
    訊之緣由及過程，均清楚、詳盡且前後一致，並無語焉不詳
    、明顯矛盾或說詞反覆之情，而此等事實攸關甲 之名譽，
    倘非確有其事，甲 實無甘冒清譽受損及誣告罪責而虛捏上
    情，且依卷內資料，尚無從推認甲 有何誣陷被告之動機及
    必要，其所為指證復無瑕疵可指，實具一定之憑信性，是關
    於甲 拍攝、以LINE通訊軟體傳送裸照之電子訊號，及以視
    訊方式傳輸全裸之電子訊號供被告觀覽之緣由，亦臻明瞭。
  ㈡事實欄二部分：
    此部分事實，迭據被告於本院審理時坦認不諱（見本院卷第
    第99至100頁、第228頁、第231頁），核與證人即告訴人甲 
    於警詢、偵查中證述之情節大致相符（見偵一卷第46至47頁
    、第139至142頁），並有兒少性剝削案件代號與真實姓名對
    照表、案發地點照片、路口監視器錄影畫面截圖及被告車輛
    停放於住處之照片在卷可稽（見偵一卷第59至61頁、第70頁
    、偵三卷第3頁），足認被告前開任意性自白確與事實相符
    ，堪以採信。
  ㈢事實欄三部分：
    此部分事實，業據被告於警詢、偵訊及本院審理時坦認不諱
    （見偵一卷第20至21頁、第101至106頁、第129至131頁、本
    院卷第33至36頁、第99至101頁、第228頁、第231頁），核
    與證人即告訴人甲 於警詢、偵查中指述及證人吳○胤證述之
    情節大致相符（見偵一卷第41至42頁、第46頁、第139至140
    頁、第143至145頁、偵二卷第76頁），並有兒少性剝削案件
    代號與真實姓名對照表、性侵害案件專用代號與真實姓名對
    照表、LINE通訊軟體對話截圖、沙爾德聖保祿修女會醫療財
    團法人聖保祿醫院受理疑似性侵害事件驗傷診斷書在卷可稽
    （見偵一卷第64至66頁、偵二卷第49至65頁、79至113頁、
    偵三卷第3頁、第13至17頁），足認被告上開任意性自白確
    與事實相符，應堪採信。
  ㈣綜上所述，本案事證明確，被告上揭犯行洵堪認定，應予依
    法論科。
二、論罪科刑：
  ㈠罪名：
  ⒈事實欄一部分：
  ⑴按刑法上之「猥褻」，係指「性交以外」凡客觀上足以刺激
    或滿足性慾且與「性」之意涵包含性器官、性行為及性文化
    有關，而侵害性自主決定權及身體控制權者，即屬刑法第16
    章妨害性自主罪所稱之「猥褻行為」，亦即，客觀上足以刺
    激或滿足性慾，且引起普通一般人羞恥或厭惡感而侵害性道
    德感情，有礙於社會風化之一切行為（最高法院99年度台上
    字第3850號判決、司法院大法官會議釋字第407號解釋意旨
    參照）。又拍攝被害人僅著內衣、裸露胸部或裸體之影片、
    相片者，觀諸該等影像之整體特性，參酌現時社會之一般觀
    念，凡客觀上足以刺激或滿足性慾，並引起普通一般人羞恥
    或厭惡感而侵害性之道德感情，有礙於社會風化，不具藝術
    性、醫學性、教育性，洵供刺激或滿足一己之性慾，應屬為
    「猥褻」行為之影片、相片至明（最高法院100年度台上字
    第6538號判決意旨即同此旨）。另兒童及少年性剝削防制條
    例第36條雖將「被拍攝」與「製造」並列，然「製造」兒童
    或少年為性交或猥褻行為之電子訊號，並未限定其方式，故
    文義上應包含兒童或少年自我拍攝之情形，且與是否大量製
    造亦無關（最高法院103年度台上字第2699號、106年度台上
    字第2837號判決意旨亦同），先予敘明。
　⑵查告訴人甲 係94年2月間出生，有其真實姓名代號對照表存
    卷為憑，於案發時，為兒童及少年福利與權益保障法第2條
    所定12歲以上未滿18歲之女子。被告要求甲 拍攝、傳送裸
    露身體照片之電子訊號及視訊傳輸甲 裸露身體之電子訊號
    ，因此等裸露身體、下體等部分均係足以刺激或滿足性慾，
    自符合前揭「猥褻」之定義，是核被告所為，係犯兒童及少
    年性剝削防制條例第36條第1項之製造少年為猥褻行為之電
    子訊號罪。
  ⒉事實欄二部分：
  ⑴按刑法第227條之規範目的，係因未滿14歲或14歲以上未滿16
    歲之未成年男女，智識程度尚屬薄弱，發育未臻完全，思慮
    有欠成熟，同時難以確實理解性交或猥褻之意義，而無承諾
    性交或猥褻之能力，為保護其身心健康及善良風俗而為之規
    定，是即便取得未滿14歲或14歲以上未滿16歲之被害人同意
    ，而與之為猥褻行為，仍無法脫免其罪責。查甲 於本案發
    生時，為14歲以上未滿16歲之少女，已如前述，是被告於前
    揭時、地對甲 為刺激或滿足性慾之猥褻行為，均係犯刑法
    第227條第4項之對於14歲以上未滿16歲之女子為猥褻罪。
  ⑵又兒童及少年福利與權益保障法第112條第1項固規定故意對
    兒童及少年犯罪者，加重其刑至2分之1，惟該條項但書復明
    定：「但各該罪就被害人係兒童及少年已定有特別處罰規定
    者，從其規定。」本案被告所犯刑法第227條第4項之罪，係
    就被害人之年齡為14歲以上未滿16歲為處罰條件，應認係就
    被害人為少年所定之特別處罰規定，依前揭說明，自毋再依
    該上開規定加重其刑之必要。　
  ⒊事實欄三部分：
    前述兒童及少年福利與權益保障法第112條第1項前段有關對
    少年犯罪之加重，係對被害人為少年之特殊要件予以加重處
    罰，乃就犯罪類型變更之個別犯罪行為予以加重，當屬刑法
    分則加重之性質而成為另一獨立之罪（最高法院97年度台非
    字第246號判決意旨參照），此與同條項關於成年人教唆、
    幫助或利用兒童及少年犯罪或與之共同實施犯罪者，加重其
    刑至2分之1之規定有別。本案被告行為時為年滿20歲之成年
    人，有其年籍資料在卷可按，而告訴人甲 於案發時，為前
    揭兒童及少年福利與權益保障法第2條所定12歲以上未滿18
    歲之少女，業如前述，是被告此部分所為，係犯兒童及少年
    福利與權益保障法第112條第1項前段、刑法第305條之成年
    人故意對少年犯恐嚇危害安全罪。
  ㈡罪數關係：
  ⒈被告所為如事實欄一所示要求告訴人甲 拍攝、傳送猥褻照片
    之電子訊號，及以全裸之姿與之視訊之行為，依卷內事證資
    料，尚乏證據可認其時間、地點明顯可分或犯意各別等情，
    依「罪疑有利於被告」原則，自應以接續之概括犯意而僅論
    以一罪。
  ⒉被告對於甲 所為如事實欄二所示3次猥褻行為，應各別構成
    對於14歲以上未滿16歲女子為猥褻罪，並予分論併罰。
　⒊被告所犯前揭事實欄一至三所示犯行，犯意各別，行為互殊
    ，應予分論處罰。
　㈢量刑：
    茲以行為人之責任為基礎，本院審酌被告明知甲 為14歲以
    上未滿16歲之少女，思慮未臻成熟，欠缺完足之身體自主判
    斷能力，竟為滿足一己私慾並對甲 展開報復，先後對甲 為
    本案犯行，影響甲 身心、人格發展之健全甚鉅，所為實值
    非難；復衡酌被告犯後之態度，兼衡其素行、智識程度、行
    為時之年齡，並考量其犯罪動機、目的、手段、情節、未遵
    期履行調解內容及告訴人之意見等一切情狀，就其所犯如附
    表一所示之罪，量處如附表一所示之刑，且就得易科罰金之
    罪部分，定其應執行之刑，並均諭知易科罰金之折算標準，
    以資懲儆。
　㈣不予宣告緩刑之說明：
  ⒈按受2年以下有期徒刑、拘役或罰金之宣告，而有下列情形之
    一，認以暫不執行為適當者，得宣告2年以上5年以下之緩刑
    ，其期間自裁判確定之日起算：一、未曾因故意犯罪受有期
    徒刑以上刑之宣告者。二、前因故意犯罪受有期徒刑以上刑
    之宣告，執行完畢或赦免後，5年以內未曾因故意犯罪受有
    期徒刑以上刑之宣告者，刑法第74條第1項定有明文，是又
    緩刑之宣告，除應具備前述各款要件外，並須有可認為以暫
    不執行刑罰為適當之情形，始得為之。
　⒉辯護人雖為被告請求給予緩刑之宣告云云，惟本院審酌被告
    為逞一己私慾，對於不經世事之甲 為猥褻之舉，所為危害
    甲 身心之健全發展，已有可議，復因甲 提出分手而心生不
    滿，進而為恐嚇危安之行為，顯然恃其成年人之優勢，對付
    年幼、缺乏社會歷練之少女，藉以遂行逞慾、報復之目的，
    欠缺尊重他人之守法意識，其雖與告訴人調解成立，然並未
    遵期履行調解內容，難認有何真摯悔悟、知所警惕且暫不執
    行刑罰之適當性，實有執行刑罰以令被告明瞭其行為嚴重性
    之必要，而不予宣告緩刑。
三、沒收：
  ㈠扣案如附表二所示之物，為被告所有且供前述事實欄一、三
    犯罪之用，自應依刑法第38條第2項前段規定宣告沒收。
　㈡又事實欄一所示猥褻照片之電子訊號，固據被告表示業已刪
    除，且其遭扣案之手機並無備份及上傳之功能云云（見偵一
    卷第19至21頁），然鑑於上開猥褻行為之電子訊號得以輕易
    傳播、存檔於電子產品上，甚且以現今科技技術，刪除後亦
    有方法可以還原，尚乏證據證明業已滅失，應依兒童及少年
    性剝削防制條例第36條第6項規定，宣告沒收之。
　㈢其餘扣案物，未經本判決敘及者，皆經本院依卷內事證審認
    非為本案犯罪工具、其他應沒收或得沒收之物，尚乏沒收之
    依據，併此敘明。　　　
據上論斷，應依刑事訴訟法第299條第1項前段，判決如主文。
本案經檢察官乙○○提起公訴，檢察官蔡宜均到庭執行職務。
中    華    民    國    111   年     2    月    23    日
                  刑事第十一庭  審判長法  官  潘政宏
                                      法  官  林育駿
                                      法  官  蔡旻穎　　
以上正本證明與原本無異。
如不服本判決應於收受判決後20日內向本院提出上訴書狀，並應
敘述具體理由。其未敘述上訴理由者，應於上訴期間屆滿後20日
內向本院補提理由書(均須按他造當事人之人數附繕本)「切勿逕
送上級法院」。 
　　　　　　　　　　　　　　　        書記官　黃瓊儀　
中　　華　　民　　國　　111 　年　　2 　　月　　24　　日
附錄本案論罪科刑法條全文：
兒童及少年性剝削防制條例第36條
拍攝、製造兒童或少年為性交或猥褻行為之圖畫、照片、影片、
影帶、光碟、電子訊號或其他物品，處1年以上7年以下有期徒刑
，得併科新臺幣1百萬元以下罰金。
招募、引誘、容留、媒介、協助或以他法，使兒童或少年被拍攝
、製造性交或猥褻行為之圖畫、照片、影片、影帶、光碟、電子
訊號或其他物品，處3年以上7年以下有期徒刑，得併科新臺幣3
百萬元以下罰金。
以強暴、脅迫、藥劑、詐術、催眠術或其他違反本人意願之方法
，使兒童或少年被拍攝、製造性交或猥褻行為之圖畫、照片、影
片、影帶、光碟、電子訊號或其他物品者，處7年以上有期徒刑
，得併科新臺幣5百萬元以下罰金。
意圖營利犯前三項之罪者，依各該條項之規定，加重其刑至二分
之一。
前四項之未遂犯罰之。
第1項至第4項之物品，不問屬於犯罪行為人與否，沒收之。

中華民國刑法第227條
對於未滿十四歲之男女為性交者，處3年以上10年以下有期徒刑
。
對於未滿十四歲之男女為猥褻之行為者，處6月以上5年以下有期
徒刑。
對於十四歲以上未滿十六歲之男女為性交者，處7年以下有期徒
刑。
對於十四歲以上未滿十六歲之男女為猥褻之行為者，處3年以下
有期徒刑。
第1項、第3項之未遂犯罰之。

中華民國刑法第305條
以加害生命、身體、自由、名譽、財產之事恐嚇他人，致生危害
於安全者，處2年以下有期徒刑、拘役或9千元以下罰金。
　　
附表一：
編號 罪名、宣告刑及沒收 相關犯罪事實 1 丙○○犯製造少年為猥褻行為之電子訊號罪，處有期徒刑壹年貳月。扣案如附表二所示之物及未扣案之少年甲 為猥褻行為之電子訊號，均沒收。 事實欄一 2 丙○○犯對於十四歲以上未滿十六歲之女子為猥褻罪，共參罪，各處有期徒刑貳月，如易科罰金，均以新臺幣壹仟元折算壹日。 事實欄二 3 丙○○成年人故意對少年犯恐嚇危害安全罪，處有期徒刑肆月，如易科罰金，以新臺幣壹仟元折算壹日。扣案如附表二所示之物沒收。 事實欄三 

附表二：
物品名稱 數量  手機 （廠牌：OPPO、IMEI：000000000000000，含SIM卡及充電器） 1支 

附表三：
原偵查卷案號 簡稱 臺灣桃園地方檢察署110年度偵字第2659號卷 偵一卷 臺灣桃園地方檢察署109年度他字第9410號卷 偵二卷 臺灣桃園地方檢察署109年度他字第9410號不公開卷 偵三卷